臺灣高等法院臺南分院民事判決　九十年度上易字第一七六號
　　　上　訴　人甲○○
　　　訴訟代理人　丙○○
　　　上　訴　人乙○○
　　　訴訟代理人　己○○
　　　被　上訴人　丁○○
　　　訴訟代理人　戊○○
右當事人間請求侵權行為損害賠償事件，上訴人對於中華民國九十年八月二十二日臺
灣雲林地方法院第一審判決（八十九年度訴字第五０八號），提起上訴，本院（言詞
辯論終結期日：九十一年四月二日）判決如左：
      主      文
上訴駁回。
第二審訴訟費用由上訴人連帶負擔。
      事      實
甲、上訴人方面：
  一、聲明：求為判決：（一）原判決不利於上訴人部分廢棄，並駁回被上訴人在第
      一審之訴。（二）訴訟費用由被上訴人負擔。
  二、陳述：除與原判決記載相同者，予以引用外，補稱：
  （一）原審判決雖認定被上訴人於案發當天〔即民國（下同）八十八年二月二日〕
        因在附近燃燒廢棄物污染空氣，使上訴人無法忍受，上訴人之母用水澆熄，
        引起被上訴人之不滿，至上訴人甲○○之住所挑釁持上訴人甲○○家之鐵鍬
        毆打上訴人甲○○，為人奪下，隨即又持拿上訴人甲○○家中之石器茶盤丟
        擊上訴人甲○○，並不斷以拳腳毆擊上訴人甲○○，及恐嚇上訴人要上訴人
        家死光，上訴人甲○○在危急中為防衛被上訴人現在不法之侵害，就近持竹
        製掃把（非鐵管）反擊在被上訴人腳上打兩下，以排除不法之侵害。按任何
        人若處於上訴人甲○○當時之境遇，為防衛自己身體生命之不法侵害，均會
        採取上訴人甲○○之反擊行為以排除被上訴人之不法侵害，依民法第一百四
        十九條規定，對於現在不法之侵害，為防衛自己或他人權利之行為，不負賠
        償責任。上訴人甲○○在排除被上訴人不法侵害時，僅持竹製掃把在被上訴
        人腳上打兩下，根據一般常識，應不致導致骨折，被上訴人係在攻擊上訴人
        甲○○時不慎自己跌倒，並非上訴人用竹掃把打兩下導致骨折，另查被上訴
        人之骨折係車禍之舊傷痕，亦即其右側之骨折係原已存在，並非上訴人反擊
        所造成。被上訴人在本件發生前三個月，曾在雲林北港醫院〔即中國醫藥學
        院北港附設醫院－下同〕治療過，其傷勢並不是上訴人毆打所致。
  （二）上訴人乙○○為上訴人甲○○之堂弟，見上訴人甲○○遭被上訴人毆打及恐
        嚇，而前來調解，並非原審判決所指抱住被上訴人讓上訴人甲○○毆打，被
        上訴人之指述核與事實不符，上訴人乙○○既無毆打被上訴人受傷，自不負
        侵權行為損害賠償之責，至為明顯。原審判決未能詳查事實真相，遽以草率
        僅憑被上訴人片面不實之指述，認上訴人二人有毆打被上訴人，侵害其身體
        上之權利，認事用法均有違誤。原判決非但不查明清楚，亦不問是非，任憑
        魚肉鄉民混混之登徒流氓登門滋事生非，恐嚇暴行，要上訴人全家死光光，
        還得賠償鉅額撫慰金，這種法律是否惡法？因此原審判決應屬無可維持，依
        法應予廢棄。
  三、證據：除援用第一審所提證據外，補提台灣雲林地方法院（下稱雲林地院）九
      十年度虎簡字第一七五號民事判決（影本）一件為證；並聲請：
    (一)將被上訴人提出之診斷證明書所載現象，送請行政院衛生署醫療評鑑委員會分
      析究為拖把打傷或車禍受傷？
    (二)向台中縣東勢鎮協和醫院函查被上訴人有無在該醫院治療腳傷申請醫療給付之
      情形，並調取其治療紀錄。
乙、被上訴人方面：
  一、聲明：求為判決：（一）駁回上訴。（二）訴訟費用由上訴人負擔。
  二、陳述：除與原判決記載相同者，予以引用外，補稱：上訴人於八十八年二月二
      日與被上訴人發生爭執，上訴人乙○○竟抱住被上訴人，並由上訴人甲○○持
      鐵管毆打，致被上訴人受有右側脛骨與腓骨上端之閉鎖性骨折、左側閉鎖性髕
      骨之骨折之傷害。刑事部分業經鈞院以八十八年度上易字第二０二四號刑事判
      決處上訴人甲○○有期徒刑七月，處上訴人乙○○有期徒刑五月，並得為易科
      罰金確定在案。上訴人毆打被上訴人，又指稱被上訴人之不是，圖混淆視聽，
      請維持一審判決。
  三、證據：除援用第一審所提證據外，補提仁友醫院診斷證明書二件為證。
丙、本院依職權調閱台灣雲林地方法院檢察署（下稱雲林地檢署）八十八年度偵字第
    一七０六號〔含本院八十八年度上易字第二０二四號、雲林地院八十八年度易字
    第八二八號、雲林縣警察局虎尾分局偵查卷〕上訴人恐嚇等刑案偵審全卷（下稱
    刑事案件二審卷、一審卷、偵查卷、警訊卷）；並向北港醫院函詢被上訴人於八
    十七年間是否有於該醫院因體傷就診及向仁友醫院函詢被上訴人於八十八年二月
    二日因傷在該醫院就診之成傷原因、與其嗣後就診之骨髓炎有何關聯性及診療期
    間所支出之醫療費用等資料。
      理      由
一、本件被上訴人起訴主張：兩造於八十八年二月二日因細故發生爭執，詎上訴人乙
    ○○竟抱住被上訴人，並由上訴人甲○○持鐵管毆打，致被上訴人受有右側脛骨
    與腓骨上端之閉鎖性骨折、左側閉鎖性髕骨之骨折等傷害；為此，依侵權行為之
    法律關係，求為命上訴人應連帶賠償上訴人二百零一萬零四百元〔(一)醫療費用：
    一萬零四百元；(二)不能工作之損失：一百萬元；(三)精神慰撫金：一百萬元〕，及
    自原審起訴狀繕本送達之翌日起至清償日止，按年息（即週年利率）百分之五計
    算之利息等語〔原審判命上訴人應連帶給付被上訴人五十一萬零四百元（即(一)醫
    療費用：一萬零四百元；(二)精神慰撫金：五十萬元）及自八十九年十月十四日起
    算之法定遲延利息，而駁回被上訴人其餘請求，上訴人就其敗訴部分聲明不服，
    而被上訴人就其敗訴部分，並未聲明不服〕。
二、上訴人則以：案發當日乃被上訴人手持鐵鍬至上訴人甲○○住處挑釁，並欲毆打
    上訴人甲○○，為人奪下後，被上訴人猶不罷手，復持石器茶盤丟擊及以拳腳毆
    擊上訴人甲○○，並恐嚇上訴人甲○○，上訴人甲○○為排除被上訴人現時不法
    之侵害，乃就近持竹製掃把反擊，在被上訴人腳上打兩下，屬正當防衛之舉，依
    民法第一百四十九條規定，上訴人甲○○自無庸負賠償責任。又上訴人甲○○在
    排除被上訴人不法侵害時，僅持竹製掃把在被上訴人腳上打兩下，根據一般常識
    ，應不致導致骨折，被上訴人係在攻擊上訴人甲○○時不慎自己跌倒，並非上訴
    人用竹掃把打兩下導致骨折，且被上訴人之骨折係舊傷痕，並非上訴人甲○○反
    擊所造成。又上訴人乙○○為上訴人甲○○之堂弟，見上訴人甲○○遭被上訴人
    毆打及恐嚇，而前來調解，並非抱住被上訴人讓上訴人甲○○毆打，被上訴人之
    指述與事實不符，上訴人乙○○既無毆打被上訴人受傷，自不負侵權行為損害賠
    償之責等語，資為抗辯。
三、被上訴人主張兩造於八十八年二月二日，在上訴人甲○○之住所因細故發生爭執
    ，遭上訴人甲○○持物毆打兩腿之事實，為上訴人所不爭執，自堪信為真實。又
    被上訴人主張兩造於前揭時地發生爭執之際，上訴人乙○○抱住被上訴人，並由
    上訴人甲○○持鐵管毆打，致被上訴人受有右側脛骨與腓骨上端之閉鎖性骨折、
    左側閉鎖性髕骨之骨折等傷害等情，亦據其於告訴上訴人等涉嫌恐嚇等刑事案件
    警訊時及在本院提出診斷證明書為證（參見前開刑事案件警訊卷所附；本院卷第
    四六－四七頁），雖為上訴人等所否認，並以前揭各情詞置辯，但查：
（一）依上訴人甲○○於被訴恐嚇等刑事案件偵審中自承：「（問：八十八年二月二
      日你們為什麼要打丁○○？）我兒子去將火滅熄，有向共有人道歉，並沒有向
      告訴人（指丁○○）之母親（指戊○○）道歉，在二月二日上午七點多，告訴
      人持圓鍬到我家叫囂，並拿茶杯丟我，我才拿白鐵管打他。」、「（問：對檢
      察官起訴書之犯罪事實有何意見？）我是有打他，‧‧‧」等語不諱（參見前
      開刑事案件偵查卷第九－一０頁、前開刑事案件一審卷第二二頁）；上訴人乙
      ○○於前開刑事案件警訊及偵審中雖矢口否認有何傷害犯行，辯稱：伊係去勸
      架，甲○○打丁○○時，伊係站在一旁怕被打到，是丁○○倒地後，才向前抱
      住丁○○頭部云云；然被上訴人於前開刑事案件警訊及偵查中已迭為指訴：「
      （問：你於何時何地被何人打傷？請將發生情形詳述一遍。）我於八十八年二
      月二日七時至八時許在土庫鎮興新里１鄰新興８－３號前農路，被乙○○‧‧
      ‧綽號邊仔由後面抱住我，在（再？）由甲○○‧‧‧持白鐵或是錏管，把我
      雙腳打斷。」、「（問：你是因何事與甲○○、乙○○發生糾紛？）是甲○○
      長子丁星籐（綽號土牛）於年月日拿一桶水把我母親戊○○在城隍廟後
      面空地燻樟腦油用水澆壞了‧‧‧後我就私自到甲○○住宅詢問他兒子（土牛
      ）為何拿水澆壞我母的燻油，甲○○都不理我，於隔天八十八年二月二日上述
      時地被甲○○及乙○○打傷。」、「（問：你於何處受傷？）我右側脛骨與腓
      骨上端之閉鎖性骨折、左側閉鎖性髕骨之骨折。」、「（問：你告的犯罪事實
      如何？）‧‧‧甲○○兒子用水澆我母親，二月一日下午我去跟他理論，二月
      二日上午我去燒香拜拜回來，甲○○拿白鐵管打我，乙○○是從後面抱住我給
      甲○○打‧‧‧」等語綦詳（參見前開刑事案件警訊卷筆錄第一頁、前開刑事
      案件偵查卷第八－九頁），並載有前揭傷害之仁友醫院診斷證明書一紙在卷可
      參（參見前開刑事案件警卷第六頁）；而上訴人乙○○於上訴人甲○○毆打被
      上訴人時有抱住被上訴人之情，亦為上訴人甲○○於前開刑事案件偵查中供稱
      屬實（參見前開刑事案件偵查卷第九頁）；又被上訴人於右揭時地前往上訴人
      甲○○家中拿鐵鍬要打上訴人甲○○家人，並拿茶盤丟擲上訴人甲○○等情，
      亦為上訴人於前開刑事案件警訊及偵審中均供承無誤（參見前開刑事案件警卷
      第二、四頁；前開刑事案件偵查卷第九頁；前開刑事案件一審卷第二二－二三
      頁），並有鐵鍬置於地上之現場照片在卷可稽（參見前開刑事案件警卷第七頁
      ），顯見被上訴人當天確實盛怒要與上訴人甲○○打架，則若非被上訴人被人
      從後抱住，上訴人甲○○不可能只打被上訴人二下就讓被上訴人雙腿骨折。從
      而，上訴人甲○○於前開刑事案件審理中事後改稱上訴人乙○○係去勸架云云
      ，顯係迴護上訴人乙○○之詞，與上訴人乙○○所辯俱無可採，足信被上訴人
      主張為上訴人等所共同傷害乙節並非虛情，此為前開刑事案件之原審法院及本
      院刑事庭所同認，因而以上訴人甲○○共同傷害人之身體，判處有期徒刑七月
      ；上訴人乙○○共同傷害人之身體，判處有期徒刑五月（准予易科罰金）確定
      在案，有本院依職權調取之前開刑事案件偵審全卷足憑，自堪信被上訴人主張
      於前揭時地遭上訴人乙○○抱住，並由上訴人甲○○持鐵管毆打，致受有右側
      脛骨與腓骨上端之閉鎖性骨折、左側閉鎖性髕骨之骨折之傷害等情為真實。則
      上訴人空言否認前開傷害被上訴人之事實，自無可取。
（二）上訴人雖另抗辯被上訴人所提出之診斷證明書所指之傷害令人可疑，被上訴人
      之傷勢乃係車禍受傷骨折而非上訴人毆打之傷害；又被上訴人在本件發生前三
      個月曾在雲林北港醫院治療過，被上訴人之傷勢並不是上訴人毆打所致等語，
      然為被上訴人所否認。而依上訴人甲○○（訴訟代理人丁稚華）在本院陳稱：
      「（問：被上訴人被毆打後，如何離開？）我們打電話請救護車送他去醫院。
      」等語（參見本院卷第四三－四四頁），衡情以觀，則被上訴人若如上訴人所
      稱僅遭上訴人甲○○以竹製掃把（拖把）毆打左右腳各一下，傷勢應不致太嚴
      重，大可由他人攙扶或自行返家或前往醫院治療即可，又何須上訴人電請救護
      車將被上訴人送往醫院診療？何況，上訴人先稱被上訴人自行跌倒受傷，嗣謂
      被上訴人係車禍之舊傷痕，又抗辯僅由甲○○持竹製掃把毆打左右腳各一下，
      然均與實情不合，顯見被上訴人在現場遭上訴人甲○○毆打之傷勢確實嚴重，
      且已無法自行走動，必須由救護車載往醫院救治等情堪以認定。何況，上訴人
      甲○○於前開刑案中已自承以白鐵管毆打被上訴人成傷，則其嗣後抗辯僅持竹
      製掃把（拖把）在被上訴人腳上打兩下云云，自無可取。又本院依職權向仁友
      醫院函詢被上訴人於八十八年二月二日在該醫院就診之成傷原因、與其嗣後就
      診之骨髓炎有何關聯性及診療期間所支出之醫療費用各情，經仁友醫院函覆以
      ：「（一、宋先生於八十八年二月二日係因何傷住入貴醫院診療？其右側脛骨
      與腓骨上端之閉鎖性骨折及左側閉鎖性髕骨之骨折，係新傷或舊傷？該傷係因
      何因所致？）答：宋先生因外傷合併骨折，八十八年二月二日本院開刀。
      新傷。外力鈍器打擊所致。（二、又該員嗣在貴院診療之骨髓炎與前開受傷
      有何關聯？）答：宋先生經本院開刀後因他合併有糖尿病，造成後續骨髓炎。
      有直接關聯。」等語，有仁友醫院九十一年二月二十七日仁醫字第九一０二二
      七００一號函及所附之丁○○相關病歷資料影本並答覆（調閱）病患資料單可
      參（參見本院卷第六四－六五頁及外放病歷資料影本），依仁友醫院上開函覆
      說明，與前開被上訴人主張其所受傷害係八十八年二月二日遭上訴人甲○○持
      鐵管所毆傷之情互核一致，堪認被上訴人所受之上開傷害確屬新傷，且係由上
      訴人甲○○持鐵管之外力鈍器所造成，而非如上訴人等空言抗辯所稱被上訴人
      之傷勢係車禍所造成，且後續骨髓炎病症確與本件傷害有直接關聯性。再者，
      原審已依職權函詢北港醫院查詢被上訴人之病況，經北港醫院函覆以：「‧‧
      ‧二、丁○○先生八十九年二月二日未曾至本院就診，其至本院初診時間：八
      十九年五月十一日，係因關節炎、骨髓炎來門診接受治療，僅止乙次就診，無
      法判定所詢內容。‧‧‧」等語，有北港醫院九十年二月十九日九０院醫事字
      第０二四號函及所附病歷相關資料（影本）可稽（參見原審卷第一二二－一二
      四頁），復經本院依職權再向北港醫院函詢被上訴人於八十七年間是否有於該
      醫院因體傷就診病歷表等相關資料，經北港醫院函覆以：「‧‧‧二、病患（
      指丁○○）在本院於八十七年間並無就診紀錄可提供。」等語，亦有該醫院九
      十一年二月十一日九一院醫事字第０一八號函可參（本院卷第六十三頁），是
      依北港醫院上開函覆說明，足認被上訴人於八十八年二月二日之本件事發當日
      前之八十七年全年間並未前往北港醫院就診過，且僅於本件案發後之八十九年
      五月十一日始前往北港醫院就診乙次。是以上訴人前開所辯，均不足採。則上
      訴人猶於本院言詞辯論前具狀聲請(一)將被上訴人提出之診斷證明書所載現象，
      送請行政院衛生署醫療評鑑委員會分析究為拖把打傷或車禍受傷？及(二)向台中
      縣東勢鎮協和醫院函查被上訴人有無在該醫院治療腳傷申請醫療給付之情形，
      並調取其治療紀錄云云，即無必要。
（三）按因故意或過失，不法侵害他人之權利者，負損害賠償責任；又數人共同不法
      侵害他人之權利者，連帶負損害賠償責任；八十八年四月二十一日修正公布而
      於八十九年五月五日生效施行前（下稱修正前）民法第一百八十四條第一項前
      段及第一百八十五條第一項前段分別定有明文；查被上訴人主張遭上訴人等共
      同毆傷乙節，既屬可採，則其依侵權行為之法律關係，請求上訴人等連帶負損
      害賠償責任，自非無據；又被上訴人遭上訴人等毆打之傷勢既如前述之嚴重，
      當非上訴人甲○○僅出於正當防衛之舉所致，則上訴人甲○○援引民法第一百
      四十九條規定，主張不負損害賠償責任云云，並無可取。茲就被上訴人主張之
      項目及金額，經原審判命上訴人等應連帶賠償部分，分述如後〔至被上訴人就
      原審駁回其關於不能工作損失請求部分，既未聲明不服，則該部分自無再予論
      述必要〕：
    (一)關於醫療費部分：
      查被上訴人因本件傷害於八十八年二月二日經送仁友醫院施以骨折開放性復位
      術，迄同年月十四日出院等情，有仁友醫院診斷證明書可參（參見前開刑事案
      件警訊卷第六頁），嗣於同年月二十七日因脛骨骨折傷口感染至行政院衛生署
      雲林醫院（下稱雲林醫院）住院，迄同年三月一日出院，又於同年十二月一日
      至仁友醫院開刀拔除鋼板，復於同年十二月十四日因疑似骨髓炎至雲林醫院住
      院，迄同月十七日出院，再分別於八十九年二月二十一日至同月二十六日、八
      十九年五月二十九日至六月四日、八十九年六月九日至六月十二日因傷口感染
      至仁友醫院住院，共支出醫療費一萬零四百元，有雲林醫院九十年二月九日九
      十雲醫歷字第０五五五號函及所附丁○○相關病歷（影本）、中央健康保險局
      南區分局九十年二月十四日健保南門字第九０００一四一八號函及所附之丁○
      ○門住診就醫資料、仁友醫院九十年六月二十日仁醫字第九００六二０００二
      號函暨所附之答覆（調閱）病患資料單可憑（參見原審卷第九一－一０七、一
      一六－一二一、一三五－一三六頁）。觀之被上訴人所請求之上開金額係請求
      其所支出之部分負擔費用，別無上訴人所稱被上訴人之請求超出實際負擔之情
      ，是上訴人所辯，尚不足取。足認被上訴人因上訴人等前揭共同傷害行為，致
      受有共計一萬零四百元之醫療費損失，則被上訴人所得請求之醫療費用金額為
      一萬零四百元，自無疑義。
　  (二)關於精神慰撫金部分：
      按不法侵害他人之身體、健康、名譽或自由者，被害人雖非財產上之損害，亦
      得請求賠償相當之金額，修正前民法第一百九十五條第一項前段定有明文。查
      被上訴人因受上訴人毆打致身體受有前開傷害，並前往醫院診療，則其主張精
      神受有痛苦，並無違乎常情；經斟酌兩造係鄰居關係，為兩造所不爭；被上訴
      人為國小肆業，為其自陳在卷（參見原審卷第一五六頁），係四十年二月十日
      生，亦為前開刑事案件偵審全卷所載明，受傷時為四十八歲之年齡，因上訴人
      共同傷害行為致受有右側脛骨與腓骨上端之閉鎖性骨折、左側閉鎖性髕骨之骨
      折等之傷害，並陸續住院六次前後達三十七日，顯見其所受傷害非微，身體、
      精神痛苦煎熬非比尋常，而上訴人甲○○為國小肆業、上訴人乙○○為國中肆
      業，現均無業，亦經渠等陳明在卷（參見原審卷第一五六頁；本院卷第六八頁
      ）；上訴人及被上訴人均無財產資料，有財政部台灣省中區國稅局虎尾稽徵所
      九十年二月十四日中區國稅虎尾資第０九００００００六二號函送之兩造歸戶
      財產查詢清單足憑（參見原審卷第一０八－一一一頁）；惟上訴人自案發經被
      上訴人提起本件訴訟後，自始至終均否認有共同傷害被上訴人之行為，且對原
      審及本院審理時所提出之證據均一概予以否認，益徵上訴人均毫無悔意，毫不
      自省，顯見其未有誠意與被上訴人協商解決之道，與上訴人各經刑事確定判決
      所處之刑度，並兩造之身分、地位及經濟狀況與上訴人等係故意行為造成被上
      訴人之傷害等情，本院認被上訴人所得請求上訴人應連帶賠償其精神上之慰撫
      金以五十萬元為適當，就超過五十萬元部分，自非適當，要無准許之理由。至
      上訴人提出原審法院八十九年度易字第三四四號刑事判決（影本‧參見原審卷
      第一五九－一六二頁）及九十年度虎簡字第一七五號民事判決（影本‧參見原
      審卷第四八－五二頁），雖載有被上訴人之素行情形；而雲林縣警察局虎尾分
      局函送之被上訴人素行調查表，雖亦載有被上訴人之前科紀錄情形（參見原審
      卷第一二五－一三０頁），仍不足為作為本件從低酌量精神慰撫金之依據或參
      酌標準。
四、按給付有確定期限者，債務人自期限屆滿時起，負遲延責任。給付無確定期限者
    ，債務人於債權人得請求給付時，經其催告而未為給付，自受催告時起，負遲延
    責任。其經債權人起訴，或依督促程序送達支付命令者，與催告有同一之效力；
    修正行前民法第二百二十九條第一、二項分別定有明文；又按遲延之債務，以支
    付金錢為標的者，債權人得請求依法定利率計算之遲延利息。但約定利率較高者
    ，仍從其約定利率；而應付利息之債務，其利率未經約定，亦無法律可據者，週
    年利率為百分之五，亦為民法第二百三十三條第一項及第二百零三條所明定。查
    本件被上訴人請求上訴人等應連帶賠償之金額，並未定有給付之期限，則被上訴
    人請求自原審起訴狀繕本送達翌日起，按年息（即週年利率）百分之五計算之利
    息，並未逾上開規定之範圍，自無不合；查被上訴人原審起訴狀繕本係分別於八
    十九年十月十二日及八十九年十月十三日送達上訴人甲○○及乙○○收受（參見
    原審卷第八－九頁），則被上訴人請求上訴人甲○○自八十九年十月十三日起至
    清償日止；請求上訴人乙○○自八十九年十月十四日起至清償日止，按年息（即
    週年利率）百分之五計算之遲延利息，洵屬正當。
五、綜上所述，上訴人等因共同傷害行為致被上訴人身體受有前揭傷害，則被上訴人
    依民法侵權行為之法律關係，請求上訴人等連帶賠償五十一萬零四百元，及上訴
    人甲○○應自八十九年十月十三日起至清償日止；上訴人乙○○應自八十九年十
    月十四日起至清償日止，按年息（即週年利率）百分之五計算之遲延利息，洵屬
    正當，應予准許；原審於上開應准許之範圍內因而判命上訴人等連帶給付，並命
    上訴人等均自八十九年十月十四日起至清償日止，按週年利率百分之五計算遲延
    利息（其中關於命上訴人甲○○給付自八十九年十月十四日起算之遲延利息，對
    上訴人甲○○並無不利，被上訴人就此亦未聲明不服），並依兩造之聲請分別酌
    定相當之擔保金額後，為准、免假執行之宣告，核無不合；上訴意旨猶執前詞指
    摘原審關於該部分之判決為不當，而聲明廢棄，為無理由，應予駁回。
六、又民事訴訟法第四百六十六條第一項所定上訴第三審之利益額數，業經司法院於
    九十一年一月二十九日以（九一）院台廳民一字第０三０七四號令提高為一百五
    十萬元，並定於九十一年二月八日起實施。查本件命上訴人等連帶給付之金額為
    五十一萬零四百元，並未逾一百五十萬元，揆諸上開說明，則兩造對本判決均不
    得提起第三審上訴，是以本判決經本院宣示後即告確定（民事訴訟法第三百九十
    八條第二項前段參照）；又本件判決之基礎已臻明確，兩造其餘之攻擊或防禦方
    法及舉證，均不影響本院所為前開論斷，爰不再一一論述；均附此敘明。
七、據上論結，本件上訴為無理由，依民事訴訟法第四百四十九條第一項、第八十五
    條第二項，判決如主文。
中　　　華　　　民　　　國　　九十一　　年　　　四　　　月　　十六　　　日
                        臺灣高等法院臺南分院民事第一庭
~B1審判長法官　王　惠　一
~B2　　　法官　吳　上　康
~B3　　　法官　蘇　清　恭
右為正本係照原本作成。
本判決不得上訴。
中　　　華　　　民　　　國　　九十一　　年　　　四　　　月　　十六　　　日
~B法院書記官　李　淑　華
